臺灣桃園地方法院刑事判決　　　　　　　 94年度訴字第634號
公　訴　人　臺灣桃園地方法院檢察署檢察官
被　　　告　乙○○冒名丙○○.
　　　　　　　　　　國民
上列被告因偽造文書等案件，經檢察官聲請簡易判決處刑（93年
度偵字第7394號），經本院認有刑事訴訟法第四百五十一條之一
第四項但書第三款情形，改行通常訴訟程序，本院判決如下：
    主  　　文
本件免訴。
    理  　　由
一、按起訴之效力，不及於檢察官所指被告以外之人，此觀之刑
    事訴訟法第二百六十六條規定甚明。本件於前開時地為警攔
    查者實為乙○○，而非丙○○其人，已據證人即被害人丙○○、甲○○及證人彭小輝即查獲本件之警員於本院九十四年
    一月六日訊問時證述在卷，且被告乙○○於為警查獲時於丙○○名義之指紋卡（流水編號：00000000號）上所
    捺之指印二十枚，經送內政部警政署刑事警察局比對結果，
    與被告乙○○檔存之指紋卡指紋相同，亦有內政部警政署刑
    事警察局九十四年二月四日桃警刑字第○九四○○五六八八
    二號鑑定書函在卷可稽。是本件被告乙○○於為警查獲後，
    於警詢時即已冒「丙○○」之名應訊，於臺灣桃園地方法院
    檢察署檢察官九十三年四月二十八日內勤訊問時，仍冒「丙○○」名義應訊，故該署檢察官應係以桃園縣警察局中壢分
    局移送之行為人、九十三年四月二十八日受檢察官訊問之被
    告乙○○為起訴之對象而向本院聲簡易判決處刑，即檢察官
    所指之被告應係乙○○而非丙○○。檢察官聲請簡易判決處
    刑之對象既為乙○○，而非丙○○，聲請書上所載之被告丙○○人別資料與檢察官所欲指為被告之人乙○○並不相符，
    故有被告姓名誤植之問題，自應由本院以更名之方式逕對被
    告乙○○為判決（最高法院五十一年度台上字第五九四號判
    例意旨可資參照），先予明。
二、按案件曾經判決確定者，應諭知免訴之判決，刑事訴訟法第
    302 條第1 款定有明文。又訴訟上所謂一事不再理之原則，
    關於實質上一罪或裁判上一罪，亦均有其適用，最高法院60
    年台非字第77號著有判例。
三、本件聲請簡易判決處刑書意旨略以：被告乙○○基於意圖為
    自己不法之所有之概括犯意，於民國九十三年四月二十七日
    十二時三十分許，進入桃園縣蘆竹鄉○○路○段一○八號聲
　　坊樂器行佯稱欲購買電子琴，趁店員羅兆誠專心介紹並操作
  　電子琴之際，徒手竊取羅兆誠皮包內之健保ＩＣ卡乙張、中
    國信託商業銀行信用卡乙張（卡號：0000000000000000）及
　　誠泰銀行信用卡乙張（卡號：0000000000000000），得手後
  　隨即離開該店鋪。旋於如附表所示之時、地，持竊來之羅兆
　　誠上開二信用卡，冒充真正持卡人前往商家刷卡購買物品，
  　並在具有私文書性質之信用卡簽帳單上偽簽真正持卡人簽名
    後（同時複寫於信用卡簽帳單第二聯或第三聯上），將上開
　　信用卡簽帳單持交店員行使，以此方式使信用卡交易特約商
  　店及發卡銀行誤認上開簽帳單為合法持卡人所為消費，據以
　　准許消費或依據簽帳金額付款予各該信用卡交易特約商店，
  　以此方式連續詐得如附表所示之貨品，足以生損害於前開銀
　　行、特約商店及羅兆誠。乙○○復於九十三年四月二十七日
  　十五時三十五分許，前往桃園縣中壢市○○路○段一號四樓
　　錚泰專利商標事務所內，佯稱欲申辦商標，趁事務所員工甲○○操作電腦之際，徒手竊取甲○○所有之咖啡皮包乙個（
　　內有健保ＩＣ卡乙張、身份證乙張、汽機車駕照各乙張），
　  隨即將該皮包放置在其西裝褲右側口袋內，詎得手後轉身之
    際，不慎將甲○○放置於矮櫃上之大型皮包碰落地面，為甲○○發現上情，並報警處理，因認被告乙○○涉犯刑法第三
    百二十條第一項之普通竊盜罪、第二百十六條、第二百十條
　　行使偽造私文書罪及同法第三百三十九條第一項詐欺取財等
　  罪嫌云云。
四、經查，被告乙○○另基於竊盜之概括犯意，自九十二年十二
    月十八日起至九十三年十月二十八日止，先後連續二十九次
    分別在臺中市、彰化市、臺南市縣竹鄉、岡山鄉、
    高雄市嘉義市、臺北市、臺北縣中和市、桃園市、基隆市等
    處，竊取賴郁蕙等二十九人之財物，並基於意圖自己不法所
    有及行偽造私文書之概括犯意，於九十二年十二月八日起，
    至九十三年九月九日止，持其竊得之信用卡，佯稱其係信用
    卡上之正持卡人，而冒用被害人賴郁蕙等信用卡真正名義人
    之名義，在信用卡簽帳單上偽簽真正名義人之署押，而偽造
    真正名義人名義之信用卡簽帳單，並提出行使交付予特約商
    店之營業人員，因致特約商店陷於錯誤，而交付等額之財物
    ，均足以生損害於信用卡真正名義人、發卡銀行及特約商店
    ，經臺灣臺南地方法院檢察署檢察官提起公訴及臺灣臺北、
    臺中、桃園、雲林、板橋等地方法院檢察署移送併辦後，經
    臺灣高等法院臺南分院於九十四年五月二十七日判處被告乙○○有期徒刑七年，並於刑之執行完畢或赦免後，令入勞動
    場所強制工作三年，該判決業於同年六月二十七日判決確定
    ，有臺灣高等法院臺南分院九十四年度上訴字第一二九號刑
    事判決及該院九十四年六月二十九日九四南分院敬刑敬九四
    上訴一二九字第三○九七號函在卷可稽，而本案被告乙○○
    所涉前開竊盜及偽造文書、詐欺罪時間，係在九十三年四月
    二十七日，與被告上開業經判決確定之竊盜、行使偽造私文
    書、詐欺等犯行間，時間緊接，且所犯構成要件相同之罪名
    ，應係基於概括犯意反覆為之，有連續犯之裁判上一罪之關
    係，是本案應為開前確定判決效力所及，揆諸前開條文、判
    例意旨，本件爰不經言詞辯論，逕為諭知免訴之判決。
五、本件原經檢察官聲請簡易判決處刑，經本院桃園簡易庭認有
    刑事訴訟法第四百五十一條之一第四項但書所列情形，依同
    法第四百五十二條規定，適用通常程序審理，併予敘明。
六、又本件被告乙○○於九十三年二月二十六日十六時五十分許
    ，在臺北市士林區○○○路四十七號「皇家健身中心」，竊
    取丙○○皮夾一個，內有身分證、中國信託銀行信用卡三張
    、臺北國際商銀信用卡二張後，因其另案遭通緝，為免被查
    緝，乃於同年三月二日，持其本人照片，及竊得丙○○身分
    證，向臺北市監理處北區分處以駕駛執照遺失為由，填寫駕
    駛執照補發申請書，持以向該監理機關矇領其上貼乙○○之
    「丙○○」名義駕駛執照，並另於九十三年三月五日十時二
    十分許，駕駛車牌號碼ＢＸ－六九七八號自用小客車，沿國
    道一號高速公路，由北往南方向行駛，途國道一號高速公路
    南向四十八公里三百公尺處（屬桃園縣蘆竹鄉），因應注意
    能注意而疏未注意車前狀況，並隨時採取要之安全措施，不
    追撞連惟璧所駕駛車牌號碼八Ｌ－七三七號營業小客車，造
    成連惟璧前開自小客車毀損，連惟璧並因而受有背部挫傷之
    傷害，被告乙○○於警詢中亦冒用「丙○○」之名義應訊；
    另被告又於竊盜甲○○財物時失風被捕，其於九十三年四月
    二十七日為警詢筆錄及檢察官訊問時，竟持其前開矇領之丙○○駕駛執照接受員警、檢察官之調查，謊稱自己為『丙○○』，並在警詢筆錄、檢察官訊問筆錄上，多次偽簽『丙○○』署押在受訊問人欄位上，其行為足生損害於丙○○，及
    警政單位處理刑事案件之正確性。因被告乙○○行為態樣與
    前揭臺灣高等法院臺南分院九十四年度上訴字第一二九號有
    罪部分之犯行行為態樣不同，應係被告乙○○另行起意所為
    ，應另由檢察官依法處理，併予明。
據上論斷，應依刑事訴訟法第四百五十二條、第三百零二條第一
款、第三百零七條，判決如主文。
中　　華　　民　　國　　94　　年　　8　　月　　12　　日
           　   　臺灣桃園地方法院刑事第十二庭
                         審判長法　官　游紅桃
                               法　官  黃永定
                               法　官  林家賢
以上正本證明與原本無異。
如不服本判決，應於送達後10日內，向本院提出上訴狀，上訴於
臺灣高等法院。
                   　　　　　　書記官　李佩玲
中　　華　　民　　國　　94　　年　　8　　月　　12　　日
